臺灣臺中地方法院交通事件裁定　　　　　　　　　　　九十三年度交聲字第二三號
　　原處分機關　交通部公路總局台中區監理所台中市監理站
　　異議人即
　　受處分人　　甲○○
右列受處分人因違反道路交通管理處罰條例案件，對於交通部公路總局台中區監理所
台中市監理站九十二年十二月十五日所為之裁決（裁監稽違字第裁六一─Ｈ0000
0000號裁決書），聲明異議，本院裁定如左：
    主  文
異議駁回。
    理  由
一、原處分機關略以：本案係台中縣警察局霧峰分局大里分駐所舉發受處分人甲○○
    駕駛車號ＴＡＭ─４２３輕機車於九十二年十一月二十八日二十時五十分許，在
    大里市○路街，因「酒後駕車經送院抽血檢測酒精濃度264mg/dl，換算吐氣濃度
    為1.32mg/l」違規，受處分人由其妻顏寶春代為申訴及申請異議，該站遂依違規
    事實於九十二年十二月十五日以裁監稽違字第裁六一─Ｈ00000000號裁
    決書，裁處自收受裁決書之次日起十五日內，最低罰鍰處新台幣四萬五千元整，
    逾期則依裁決書處罰主文規定裁處，於法並無不合等語。
二、本件異議則以：案發當日至今根本無法詢問出事情況，有無騎車事實尚無法確定
    ，且也並無與人相撞、發生車禍，請查明事實真相再作處理，爰聲明異議云云。
三、按汽車駕駛人，駕駛汽車經測試檢定有酒精濃度超過規定標準者，處新臺幣一萬
    五千元以上六萬元以下罰鍰，並當場移置保管其車輛及吊扣其駕駛執照一年，道
    路交通管理處罰條例第三十五條第一項第一款定有明文。經查：本件受處分人甲
    ○○於九十二年十一月二十八日二十時五十分許，駕駛車號ＴＡＭ─４２３輕機
    車行經大里市○路街處發生事故，經送醫院抽血檢測酒精濃度264mg/dl，換算吐
    氣濃度為1.32mg/l，超過標準值違規，為台中縣警察局霧峰分局大里分駐所掣開
    中縣警交字第Ｈ00000000號舉發通知單舉發等情，有前揭舉發通知單、
    事故現場相片八幀、道路交通事故調查表及調查筆錄等在卷可稽。雖異議人於異
    議狀內辯稱：「當天是否有騎車事實，尚無法確定」云云，惟異議人已於上揭調
    查筆錄中稱：「我只記得騎乘４２３號輕機車（經警方提示為ＴＡＭ─４２３輕
    機車）」等語（見卷附台中縣警察局霧峰分局九十三年一月九日調查筆錄），而
    該ＴＡＭ─４２３輕機車即為本件交通事故之機車無誤，足徵受處分人當日確有
    酒後駕車之違規事實。從而，受處分人既有前揭違規行為，原處分機關據以援引
    上開規定，裁處受處分人罰鍰新台幣四萬五千元整，逾期則依裁決書處罰主文規
    定裁處，並無不當。本件異議為無理由，應予駁回。
四、據上論斷，應依道路交通管理處罰條例第八十七條第二項、道路交通案件處理辦
    法第十九條，裁定如主文。
中      華      民      國    九十三    年      二      月   十三       日
                                        臺灣臺中地方法院交通法庭
            法  官   王  靜  秋
右正本證明與原本無異。
如不服本裁定應於送達後五日內向本院提出抗告狀。
                                            書記官
中      華      民      國    九十三    年    二     月    十三      日
